【裁判字號】    94,訴,2860
【裁判日期】    950118
【裁判案由】    毒品危害防制條例
【裁判全文】
臺灣板橋地方法院刑事判決              94年度訴字第2860號
公  訴  人  臺灣板橋地方法院檢察署檢察官
被      告  乙○○
上列被告因違反毒品危害防制條例案件，經檢察官提起公訴（94
年度核退毒偵字第2228、2229號），本院經訊問被告為有罪陳述
後，改依簡式審判程序審理，並判決如下：
    主  文
乙○○連續施用第一級毒品，累犯，處有期徒刑拾月；又連續施
用第二級毒品，累犯，處有期徒刑伍月。應執行有期徒刑壹年貳
月。
    事  實
一、乙○○前有違反毒品危害防制條例前科，於民國88年間即因
    施用毒品案件，經本院以88年度毒聲字第7176號裁定送觀察
    勒戒後，認無繼續施用傾向，由台灣板橋地方法院檢察署檢
    察官於88年11月29日以88年度毒偵字第2572號為不起訴確定
    ；復於89年間又因施用毒品案件，經本院以90年度毒聲字第
    610 號裁定送觀察勒戒，因認無繼續施用傾向，復經台灣板
    橋地方法院檢察署檢察官於90年5 月2 日以90年度毒偵緝字
    第323 號為不起訴處分確定在案。又於90年間再因施用毒品
    案件，經本院以90年度毒聲字第5010號裁定強制戒治，並由
    本院以91年度訴字第711 號判處應執行有期徒刑9 月，於91
    年5 月20日確定，其中強制戒治部分自91年2 月7 日起執行
    ，於91年12月16日經本院以91年度毒聲字第3530號裁定停止
    戒治，所餘戒治期間付保護管束，至92年2 月6 日保護管束
    期滿視為執行完畢，另有期徒刑部分則自92年3 月6 日起算
    刑期，至92年11月27日縮刑期滿執行完畢。
二、乙○○竟仍不知悔改，明知海洛因、安非他命分別係毒品危
    害防制條例第2 條第2 項第1 項第1 、2 款所定之第一級及
    第二級毒品，依法均不得施用、持有，竟基於施用第一級毒
    品海洛因之概括犯意，先後於94年5 月3 日20時16分許及同
    年8 月4 日20時許為警採尿前26小時內之某時，分別在台北
    縣三重市○○街218 巷53號8 樓住處及台北縣三重市某友人
    住處，連續施用第一級毒品海洛因二次；另基於施用第二級
    毒品安非他命之犯意，先後於94年5 月30日20時16分許及同
    年8 月4 日23時17分許為警採尿前96小時內之某時，在上開
    地點連續施用第二級毒品安非他命二次。經警分別於94年5
    月3 日下午17時30分許在台北市○○○路○ 段95號前查獲，
    及於同年8 月4 日晚間20時許在台北縣三重市○○街218 巷
    53 號2樓處查獲，嗣為警於94年5 月30日20時16分許及同年
    8 月4 日23時17分許採取尿液送驗結果，檢體呈安非他命及
    嗎啡均陽性反應，而悉上情。
三、案經台北市政府警察局士林分局移送台灣士林地方法院檢察
    署檢察官偵查後，簽請台灣高等法院檢察署核轉台灣板橋地
    方法院檢察署檢察官偵查，及台北縣政府警察局板橋分局報
    告台灣板橋地方法院檢察署檢察官偵查起訴。
    理  由
一、訊據被告乙○○於警詢、偵訊及本院準備程序與審理中，對
    上揭事實均坦承不諱，此外，被告經警於94年5 月30日20時
    16分許及同年8 月4 日23時17分許採取尿液送驗結果（檢體
    編號：00084 號、A408008 號），均呈嗎啡及安非他命陽性
    反應，有台灣檢驗科技股份有限公司尿液檢驗報告2 件、尿
    液檢體委驗單及姓名代碼對照表各1 件在卷可查（見士林地
    檢94年度毒偵字第1279號卷第23頁、第25頁，甲○94年度核
    退毒偵字第2228號卷第3 頁、甲○毒偵字第4342號卷第20頁
    ）。由上所述，足見被告所為自白與事實相符，而得採為認
    定之依據。次查，被告於90年間因施用毒品案件，經本院以
    90年度毒聲字第5010號裁定強制戒治，自91年2 月7 日起執
    行，於91年12月16日經本院以91年度毒聲字第3530號裁定停
    止戒治，所餘戒治期間付保護管束，至92年2 月6 日保護管
    束期滿視為執行完畢等情，有台灣高等法院被告前案紀錄表
    、刑案查註紀錄表各一件在卷可稽。本件事證明確，被告犯
    行堪以認定。
二、按海洛因屬毒品危害防制條例第2 條第2 項第1 款所列之第
    一級毒品，而安非他命屬同項第2 款所列之第二級毒品，是
    核被告乙○○所為，係犯毒品危害防制條例第10條第1 項、
    第2 項之施用第一級毒品海洛因罪及第二級毒品安非他命罪
    。其施用前後非法持有第一級及第二級毒品之低度行為，均
    已為施用之高度行為所吸收，不另論罪。被告先後多次施用
    第一級毒品海洛因及多次施用第二級毒品安非他命，均時間
    緊接，且所犯各為構成要件相同之罪，顯分別基於概括犯意
    而為，均為連續犯，應各論以一罪，並分別依連續犯之規定
    加重其刑。再被告於90年間因施用毒品案件，經本院以91年
    度第711 號判處應執行有期徒刑9 月，於91年5 月20日確定
    ，至92年11月27日縮刑期滿執行完畢乙節，亦有台灣高等法
    院被告前案紀錄表一件在卷可查，其於有期徒刑執行完畢後
    再犯本件均有期徒刑以上之罪，均為累犯，應均依刑法第47
    條之規定，遞予加重其刑。又被告所犯上開連續施用第一級
    毒品海洛因及連續施用第二級毒品安非他命等罪，犯意各別
    、行為互殊，應予分論併罰。本院審酌被告已有違反毒品危
    害防制條例前科之素行狀況，且前已有施用毒品紀錄，竟又
    為本件犯行，顯見其未知戒除毒癮，意志力薄弱，並考量施
    用毒品乃自戕行為，所生危害非鉅，暨被告坦承犯行，犯後
    態度良好等一切情狀，分別量處如主文所示之刑，並定應執
    行刑如主文所示。
三、至經警於94年5 月3 日扣案之海洛因及安非他命各1 小包，
    及於94年8 月4 日扣案之注射針筒2 支，均經被告否認為其
    所有之物，且前開扣案之海洛因及安非他命各1 小包係有關
    同案查獲被告楊永振是否涉嫌施用毒品犯罪之重要證物，自
    不宜於本案宣告沒收；另注射針筒2 支既經被告否認為其所
    有之物，又非屬違禁物，與刑法第38條之規定不符，亦不予
    宣告沒收，併此敘明。
四、末按「除被告所犯為死刑、無期徒刑、最輕本刑為三年以上
    有期徒刑之罪或高等法院管轄第一審案件者外，於前條第一
    項程序進行中，被告先就被訴事實為有罪之陳述時，審判長
    得告知被告簡式審判程序之旨，並聽取當事人、代理人、辯
    護人及輔佐人之意見後，裁定進行簡式審判程序」，刑事訴
    訟法第273 條之1 定有明文。查本件被告涉犯之毒品危害防
    制條例第10條第1 項、第2 項之施用毒品罪，法定本刑並非
    最輕本刑為3 年以上有期徒刑之罪，且被告於本院準備程序
    期日中已就被訴事實為有罪之陳述，經告知被告簡式審判程
    序之旨後，被告及公訴人對於本件改依簡式審判程序審理亦
    均表示無意見，是本院即依前揭刑事訴訟法規定，裁定本件
    進行簡式審判程序，附此敘明。
據上論斷，應依刑事訴訟法第273 條之1 第1 項、第299 條第1
項前段，修正後毒品危害防制條例第10條第1 項、第2 項，刑法
第11條前段、第56條、第47條、第51條第5 款，判決如主文。
本案經檢察官魏正杰到庭執行職務。
中    華    民    國    95    年    1     月    18    日
                  刑事第十五庭  法  官  汪怡君
上列正本證明與原本無異。
如不服本判決，應於送達後十日內向本院提出上訴狀。
                                書記官  李郁禎
中    華    民    國    95    年    1     月    20    日
附錄本案論罪科刑法條全文：
毒品危害防制條例第10條
施用第一級毒品者，處六月以上五年以下有期徒刑。
施用第二級毒品者，處三年以下有期徒刑。


司法院資訊處製作；財團法人民間司法改革基金會備份。
